dictionaries/km_KH/hyph_km_KH.dic
UTF-8
%  Hyphenation for Khmer
%  Created by The Society for Better Books in Cambodia http://www.sbbic.org
%
%  This library is free software; you can redistribute it and/or
%  modify it under the terms of the GNU General Public
%  License as published by the Free Software Foundation;
%  version 3 or later version of the License.
%
%  This library is distributed in the hope that it will be useful,
%  but WITHOUT ANY WARRANTY; without even the implied warranty of
%  MERCHANTABILITY or FITNESS FOR A PARTICULAR PURPOSE.  See the GNU
%  Lesser General Public License for more details.
%
%
% GENERAL RULE
% Do not break either side of ZERO-WIDTH JOINER  (U+200D) 
2‍2
% Break on both sides of ZERO-WIDTH NON JOINER  (U+200C) 
1‌1
% Word List
កក1កុញ
កក1កុះ
កក1ស្ទះ
កកាយ1កកូរ
កកិច1កកុច
កកិប1កកុប
កកិលចូលជិត
កកូរ1កកាយ
កកេប1កកាប
កកេះ1កកាយ
កកែ1កករ
កកែក1កកោក
កកែង1កកោង
កកែង1កោង
កកែប1ក្រ1បី
កកោក1កកាក
កក្កដនិ1វត្តន៍
កក្ខល1ភាព
កក្រើក1ញាប់1ញ័រ
កក្លិក1កក្លាក់
កក្វិស1កក្វាស់
កក្អាក1កក្អាយ
កក្អិច1កក្អៀក
កក្អឹក1កក្អិល
កក្អៀក1កក្អាយ
កខិក1កខក់
កខិប1កខុប
កខែក1កខោក
កខ្លេះ1កខ្លោញ
កខ្វិក1កខ្វក់
កខ្វិច1កខ្វាច់
កខ្វិន1កខ្វង់
កខ្វេង1កខ្វាក់
កខ្វេស1កខ្វាស
កខ្សឹក1កខ្សួល
កខ្សឹប1កខ្សៀវ
កង1កម្លាំង
កង1ទ័ព
កងចលនូ1បត្ថម្ភ
កងទ័ពឥ1ស្សរៈ
កងទ័ពអា1កាស
កងនគរ1បាល
កងស្វ័យ1យ័ត
កងឯក1ទេស
កងឯក1ភាព
កងអត្ដ1ឃាត
កងអនុ1សេ1នា
កងអនុ1សេ1នា1តូច
កងអនុ1សេ1នា1ធំ
កងអនុ1សេ1នី1ឯក
កងអា1កាស1ចរណ៍
កងអា1យុត្តក1ដ្ឋាន
កងអា1វុធ1ហត្ថ
កងអា1វុធ1ហត្ថ1ជាតិ1កម្ពុ1ជា
កងអា1សា
កងអា1សា1បរ1ទេស
កងអា1សា1ស្ម័គ្រ
កងអា1សារ
កង្កាញ់1កង្កួញ
កង្កាញ់1រលក
កង្កាញ់1សំពត់
កង្ក្រេង1កង្ក្រម
កង្ខើញសំ1ពត់
កង្រៀត1កង្ក្រង
កង្វះ1ខាត
កង្ហែ1កង្ហល់
កចេ1តិយ
កញ្ចក់1កញ្ចែង
កញ្ចប់1កញ្ចូវ
កញ្ចប់1កញ្ជួ
កញ្ចុប1កញ្ចូវ
កញ្ឆក់1កញ្ឆេង
កញ្ឆក់1កញ្ឆែង
កញ្ឆក់1កណ្ដៀត
កញ្ឆត1កញ្ឆិត
កញ្ឆាក់1កញ្ឆែង
កញ្ឆាត់1កញ្ឆែង
កញ្ឆិ1កញ្ឆក់
កញ្ឆេត1កញ្ឆត
កញ្ឆែប1កញ្ឆួត
កញ្ជើជំ1ពោះ
កញ្ជ្រោក1បោក1បាច
កញ្ជះ1កញ្ជាយ
កញ្ជះ1កញ្ពាយ
កញ្ញា1ឯក
កញ្ញា1ឯក1កម្ពុជា
កដា1សុធា1គត
កដិ1ពន្ធ
កដិ1ពន្ធ
កដិប្ប1ទេស
កឋិន
កឋិន1ទាន
កណ1សិ1លា
កណិ1ការ
កណិក1សិ1លា
កណិត1សាស្ដ្រ
កណ្ដក1សញ្ញា
កណ្ដក់1ក្រ1ហូង
កណ្ដាច់1កណ្ដោច
កណ្ដាច់1លែះ
កណ្ដោច1កណ្ដែង
កណ្ហា1ជិនា
កត1លិ1ករ
កត1វ1សាន
កត1វេ1ទិ1តា
កត1វេ1ទិ1នី
កត1វេ1ទី
កតញ្ញុ1តា1ធម៌
កតា1វ1សាន
កតា1វ1សាន្ត
កតិ1កា
កតិ1កា1ភេទ
កតិ1កា1សញ្ញា
កតូប1ការៈ
កត្តានយោ1បាយ
កត្តាបរិ1ស្ថាន
កត្តាប្យូ1ទិច
កត្តាបំ1លាស់1ប្ដូរ
កត្តាផលិត1កម្ម
កត្តាវិ1ភាគ
កត្តាស៊ីនេ1ទិច
កត្តាសេដ្ឋ1កិច្ច
កត្តាអេ1កូ1ឡូ1ស៊ី
កត្តុ1វា1ចក
កថា1ខណ្ឌ
កថា1បទ
កថា1បរិ1យោ1សាន
កថា1ភាគ
កថា1មគ្គ
កថា1វ1សាន
កថិន1ទាន
កនិ1ដ្ឋា
កនិដ្ឋ1ភគិ1នី
កន្តា1រទ្ធា
កន្តា1វរ៉ាវ
កន្តិញ1កន្តុញ
កន្តិប1កន្តឹម
កន្តិល1កន្តឿ
កន្តោះ1កន្តើយ
កន្ត្រាក់1កន្ត្រាង
កន្ត្រាក់1កន្ត្រើន
កន្ត្រាក់1កន្ត្រែង
កន្ត្រេក1កន្ត្រាក
កន្ទក់1កន្ទេញ
កន្ទក់1អង្កាន់
កន្ធិង1កន្ធាំង
កន្ធីង1កន្ធាំង
កន្លៀត1គន្លោង
កន្លេង1កន្លាញ់
កបិ1ចិត្ដ
កបិ1ចិត្ត
កបិល1ពស្តុ
កបិល1វត្ថុ
កបេ1ព្ធ
កបោត1បក្សី
កប្ប1ព្រឹក្ស
កប្បា1សម័យ
កប្បាស1ល័ក្ដ
កប្បាស1ហាប
កមា1សវៈ
កម្ចាត់1កម្ចាយ
កម្ទេចវិទ្យុ1សកម្ម
កម្ទេចសំ1ឡី
កម្បង់អញ្ជ1លី
កម្បង់អញ្ជ1លី1ប្រ1ណម្យ
កម្ពុ1មា1លា
កម្ពុ1ម័យ
កម្ពោ1ជិ1កា
កម្ពោ1ជិក
កម្ពោជ1និ1កា
កម្ពោជ1និក1ជន
កម្ម1ករ
កម្ម1កា1រិ1នី
កម្ម1ក្ខ័យ
កម្ម1ជីព
កម្ម1ដ្ឋាន
កម្ម1បច្ច័យ
កម្ម1បថ
កម្ម1បទ
កម្ម1បទ1ផ្ទាល់
កម្ម1បលិ1ពោធ
កម្ម1ផល
កម្ម1ពល
កម្ម1ពិ1ធី
កម្ម1យោ1នី
កម្ម1លិ1ពោធ
កម្ម1លំ1បាក
កម្ម1វចៈ
កម្ម1វត្ថុ
កម្ម1វា1ចក
កម្ម1វា1ចា
កម្ម1វា1ចា1ចារ្យ
កម្ម1វិ1បាក
កម្ម1វិ1ស័យ
កម្ម1វិ1ស័យ1ភាព
កម្ម1វិ1ស័យសឹក
កម្ម1វិធី
កម្ម1វិធី1បក្ស
កម្ម1វិធី1សិក្សា
កម្ម1សិក្សា
កម្ម1សិក្សា1ការី
កម្ម1សិទ្1ធិផ្ដាច់1មុខ
កម្ម1សិទ្1ធិរួម
កម្ម1សិទ្ឋិ
កម្ម1សិទ្ធិ
កម្ម1សិទ្ធិ1ករ
កម្ម1សិទ្ធិ1ក្រាស់
កម្ម1សិទ្ធិ1បញ្ញា
កម្ម1សិទ្ធិ1រួមគ្នា
កម្ម1សិទ្ធិ1សង្គម
កម្ម1សិទ្ធិ1សម1រម្យ
កម្ម1សិទ្ធិ1សមូហ1ភាព
កម្ម1សិទ្ធិ1សហ1គមន៍
កម្ម1សិទ្ធិ1សាធា1រណៈ
កម្ម1សិទ្ធិ1សួន1តួ
កម្ម1សិទ្ធិ1ឯក1ជន
កម្ម1សិទ្ធិ1អនិ1មិត្ត
កម្ម1ស្សទ្ធា
កម្ម1អកុ1សល
កម្មករ1នា1វា
កម្មករ1និ1យម
កម្មករ1និ1យោ1ជិត
កម្មករ1សហ1ជីព
កម្មជ្ជ1វាត
កម្មន្ដ1រាយ
កម្មន្ដ1សាល
កម្មន្ត1សាល
កម្មវ1ចា1ចារ្យ
កម្មា1ភិ1បាល
កម្មា1ភិ1បាល1ជាន់1ខ្ពស់
កម្មា1ភិ1បាល1មជ្ឈិម
កម្មា1ភិ1បាលបដិ1វត្តន៍
កម្មាយ1តនៈ
កម្មិក1ភាព
កម្មិក1លេខា1ធិការ
កម្មិក1សមា1ជិក
កម្រៃ1ជើង1សា
កម្រៃ1ជើង1សា
កម្សត់ទុ1គ៌ត
ករ1ណី
ករ1ណី
ករ1ណីនេះ
ករ1ណីពុំជួកាល
ករ1ណីយ
ករ1ណីយ
ករ1ណីយ
ករ1ណីយ
ករ1ណីយកិច្ច
ករ1ណីយកិច្ចដ៏
ករ1វិក
ករុ1ណា
ករុ1ណា
កល1មាយា
កល1យុទ្ឋ
កល1យុទ្ធ
កល1យុទ្ធ
កល1ល្បិច
កល1សឹក
កល1ហ1ពិ1រោធ
កល1ហ1ភាព
កល1ហប្ប1វឌ្ឍ1នី
កល1ហៈ
កល1ឧ1បាយ
កលិ1យុគ
កលោ1បាយ
កល្ប1បទ
កល្ប1ព្រឹក្ស
កល្ប1សព្ទ
កល្បា1វ1សាន
កល្យា1ណី
កល្យាណ1កម្ម
កល្យាណ1ការិនី
កល្យាណ1ការី
កល្យាណ1គុណ
កល្យាណ1ធម៌
កល្យាណ1មិត្ត
កល្យាណ1មិត្រ
កល្យាណ1សិល
កល្យាណ1សីល
កល្យាណា1ធ្យា1ស្រ័យ
កវ1កាប្យ
កវី1និ1ពន្ឋ
កវី1និ1ពន្ធ
កវី1និ1ពន្ធន៍
កវី1បណ្ឌិត
កវី1វង្សា
កវែក1កឆ្នាំង
កសាង1ជាតិ
កសាង1បក្ស
កសិ1កម្1មចិញ្ចឹម1ពោះ
កសិ1កម្ម
កសិ1កម្ម
កសិ1កម្ម
កសិ1កម្ម
កសិ1កម្ម1ព្រៃ1ដុត
កសិ1ករ
កសិ1ការ
កសិ1ការ
កសិ1ការិ1នី
កសិ1ដ្ឋាន
កសិ1ផល
កសិ1ពា1ណិជ្ជ1កម្ម
កសិ1ភណ្ឌ
កសិ1រុក្ខ1កម្ម
កសិ1ឧស្សាហ1កម្ម
កសិណ1សាក្សី
កស្យា1ជីវ1កម្ម
កហា1បណៈ
កា1កាប
កា1កាវ
កា1កី
កា1កែល
កា1ចាញ
កា1ចុង
កា1ចូន
កា1ចៅ
កា1ឆាយ
កា1ដា
កា1ដុងជី
កា1ដូ
កា1ដេស
កា1ដ្យាល់1ស៊ី
កា1ដ្យូ1ក្លា1ស៊ី
កា1ដ្យូ1ឌី1នី
កា1ដ្យូ1តេ1រ៉ា1ពី
កា1ដ្យូ1ប៉ា1ទី
កា1ដ្យូ1ផូ1ប៊ី
កា1ដ្យូ1ផ្លេ1ស៊ី
កា1ដ្យូ1ម៉ា1ឡា1ស៊ី
កា1ដ្យូ1មេ1កា1លី
កា1ដ្យូ1ម្ញ៉ូ1ប៉ា1ទី
កា1ដ្យូ1លីស
កា1ដ្យូ1សល្យ1សាស្ត្រ
កា1ដ្រង់
កា1ឌាល
កា1ឌី
កា1ឌី1ណាល់
កា1ឌីត
កា1ណាន
កា1ណុង
កា1ណុង1ឌូ1សេត
កា1ណុង1ត្រង់1សេត
កា1ណុង1វ៉ាំង
កា1ណុង1សង់1សែង
កា1ណូ1និច
កា1ណូត
កា1ណូត1យន្ត
កា1ណូតដ
កា1ណោ
កា1តា1បូ1លីស
កា1តា1ម៉ាន់1ឌូ
កា1តា1រ៉ាក់
កា1តា1លី1កម្ម
កា1តា1លី1ករ
កា1តា1លី1ករ1ជីវៈ
កា1តា1ឡិប1ស៊ី
កា1តា1ឡុក
កា1តាក
កា1តាក1បូ1លីស
កា1តាប
កា1តាប1ដូ1សៀរ
កា1តារ
កា1តិក
កា1តឹប
កា1តុង
កា1តូ1លិក
កា1តូត
កា1តែល
កា1តៅ
កា1ទូ1ស្យែរ
កា1ទែរ
កា1និន
កា1នីម
កា1ប៉ិក1កា1ប៉ុក
កា1ប៉ុក
កា1ប៉ូ
កា1ប៉ូ1រ៉ាល
កា1ប៉ូ1រ៉ាល់
កា1ប៊ី
កា1ប៊ី1ណេត៍
កា1ប៊ីន
កា1ប៊ីន1ភ្លើង
កា1ប៊ុង
កា1ប៊ុយ1រ៉ា1ទ័រ
កា1ប៊ុល
កា1បូ
កា1បូ1ណាត
កា1បូ1នី1ទែ
កា1បូ1នី1ហ្វ៊ែរ
កា1បូន
កា1បូន1កម្ម
កា1បូន1ឌី1អុក1ស៊ីត
កា1បូន1ម៉ូ1ណូ1អុក1ស៊ីត
កា1បូប
កា1បូប1ដាក់1សៀវ1ភៅ
កា1បូប1ដៃ
កា1បូប1ប្រាក់
កា1បូប1យួរ
កា1បូប1សង្គ្រោះ
កា1បូប1ស្ពាយ
កា1បួ
កា1បួ1រ៉ា1ទ័រ
កា1បួល
កា1ពិ1ជៅ
កា1ពិ1ផៅ
កា1ព្រី1យ៉ែល
កា1ម៉ា1លាល
កា1ម៉ុង
កា1ម៉ូន
កា1ម៉ែត
កា1ម៉ែត1ឈ្មោល
កា1ម៉ែត1ញី
កា1ម៉ែត្រ
កា1ម៉ែត្រ1ឈ្មោល
កា1មា
កា1មា1ទីនព
កា1មា1ទីនវៈ
កា1មា1រម្មណ៍
កា1មា1វច
កា1មា1វចរ
កា1មា1សវៈ
កា1មី1ញ៉ុង
កា1មុ1ច្ចា
កា1មុ1បា1ទាន
កា1មុ1ម្មត្តកៈ
កា1មូ1ហ្វឺា
កា1មេ1រ៉ា
កា1មេ1រ៉ូន
កា1មេស1នា
កា1មោឃៈ
កា1យា
កា1យា1នុប1ស្ស1នា
កា1យិ1ន្ទ្រិយ
កា1យិក1ទុក្ខ
កា1យិក1សុខ
កា1រ៉ាំង
កា1រ៉ុត
កា1រ៉ូ
កា1រ៉ូ1ក្រាល
កា1រ៉ូ1ឡា
កា1រ៉េ
កា1រ៉េ1កា1រ៉ា
កា1រ៉េម
កា1រ៉េម1កី
កា1រា
កា1រាត់
កា1រាត់1តេ
កា1រិ1នី
កា1រិ1យា1ធិប1តេយ្យ
កា1រិ1យា1ល័យ
កា1រិ1យា1ល័យ
កា1រិ1យា1ល័យ
កា1រិ1យា1ល័យ
កា1រិ1យា1ល័យ
កា1រិ1យា1ល័យ1នយោ1បាយ
កា1រិ1យា1ល័យ1និ1យម
កា1រិ1យា1ល័យ1នី1តិ1ការ
កា1រិ1យា1ល័យ1នី1តិ1កាល
កា1រិ1យា1ល័យ1បញ្ជី
កា1រិ1យា1ល័យ1បដិ1សណ្ឋារ1កិច្ច
កា1រិ1យា1ល័យ1បដិ1សណ្ឋារៈ
កា1រិ1យា1ល័យ1បុគ្គ1លិក
កា1រិ1យា1ល័យ1ពន្ធ1ដារ
កា1រិ1យា1ល័យ1ពន្ធ1អា1ករ
កា1រិ1យា1ល័យ1ភូមិ1បាល
កា1រិ1យា1ល័យ1រដ្ឋ
កា1រិ1យា1ល័យ1រដ្ឋ1បាល
កា1រិ1យា1ល័យ1អា1ជីវ1កម្ម
កា1រិ1យា1ល័យក្រុម​​រដ្ឋ1បាល
កា1រិ1យា1ល័យក្រុម​​វិ1វាទ
កា1រិ1យា1ល័យប្រា1ស្រ័យផ្ទាល់ប្រជា1រាស្ត្រ
កា1រិ1យា1ល័យអា1ករ
កា1រិយ1កម្ម
កា1រិយ1កា1រី
កា1រិយ1ការ
កា1រិយ1កិច្ច
កា1រិយ1បរិ1ច្ឆេទ
កា1រិយ1ភារ
កា1រិយ1លេ1ខា1នុ1ការ
កា1រី
កា1រី1កុំព្យូ1ទ័រ
កា1រី1ថត
កា1រី1នី
កា1រី1សា1រា1ម៉ាន់
កា1រី1សំ1ឡេង
កា1រុ1ណិក
កា1រុង
កា1រុង1ណែន1ច្រឺះ
កា1រុង1ស្លឹក1រឹត
កា1រុញ្ញ
កា1រុញ្ញ1ចិត្ត
កា1រុញ្ញ1ភាព
កា1រុណ1ភាព
កា1រេ
កា1រេ1នៃ1ផល1គុណ
កា1រេ1នៃ1ផល1ដកពីរតួ
កា1រេប
កា1រេម
កា1រេម1កី
កា1លា1ទិ1ករណ៍
កា1លា1នុ1កាល
កា1លា1នុ1រូប
កា1លា1នុ1វត្ត
កា1លា1នុ1វត្តន៍
កា1លា1ភ្លើង
កា1លា1រូប1ស័ព្ទ
កា1លិក
កា1លី1នី1ក្រាត
កា1លី1ឡេ
កា1លីម
កា1លេ
កា1វែន
កា1ស៊ី1ណូ
កា1សា
កា1សាវ1ពស្ត្រ
កា1សិត
កា1សែត
កា1ស្ត្រូ1ស្កុ1ពី
កា1ស្ត្រូ1ស្កុប
កា1ស្ត្រូ1ស្កូ1ពី
កា1ស្ត្រូ1ស្កូប
កា1ស្ទ្រីត
កា1ស្យូ
កា1ស្សែត
កា1ស្សែត1ម៉ា1ញេ
កា1ស្សែតវី1ដេ1អូ
កា1ហាត
កា1ហាត់
កា1ហាំ
កា1ហែ
កា1ហែង
កា1ហោ
កា1ហ្វេ
កា1ហ្សាក់1ស្ថាន
កា1ឡា
កា1ឡា1ប៉ា
កា1ឡា1ប័ក្ខ
កា1ឡាក់1តូ1រ៉េ
កា1ឡាក់1ស៊ី
កា1ឡាខ្លួន
កា1ឡាត
កា1ឡាតៗ
កា1ឡាវ
កា1ឡាស
កា1ឡី
កា1ឡុង
កា1ឡូ
កា1ឡូ1រី
កា1ឡូ1រី1ម៉ែត្រ
កា1ឡែង
កា1ឡៃ
កា1ឡៃ1មាស
កាក1គតិ
កាក1ណិក
កាក1បាទ
កាក1បាទ1ក្រ1ហម
កាក1បាទ1ក្រ1ហម1កម្ពុជា
កាក1បាទ1ក្រ1ហម1អន្តរ1ជាតិ
កាក1បាទ1ចាង1ណាង
កាក1ល័ក្ខ
កាក1ល័ក្ដ
កាក1អំ1ពៅ
កាក1អំំ1ពៅ
កាកសំ1ណល់
កាកសំ1បុត្រ
កាច់1កកាច់1ស្រង់
កាច់1កុង
កាច់1កែ
កាច់1កៃ
កាច់1ក្បាច់
កាញ់1គ្នេរ
កាត1គ្រី
កាតព្វ1កិច្ច
កាតអ្នក1កា1សែត
កាត់1ម៉ូ1នី
កាន1ព្លូ
កាន់1គ្នា1ទៅ1វិញ1ទៅ1មក
កាន់1ចរិ1យា
កាន់1ព្រះ1ពុទ្ធ1សាសនា
កាន់1មរណ1សញ្ញា
កាន់1មុខ1ងារ
កាន់1សាស1នា
កាន់វិ1ន័យ
កាប់1ថោ1រីម
កាប់1ថ្ម1ចំ1ណា
កាព្យ1ឃ្លោង
កាព្យ1ចួន
កាព្យ1និ1ទាន
កាព្យ1មាត្រ
កាព្យ1ម័ត្ត
កាព្យ1ម័ទ
កាម1កិ1លេស
កាម1គុណ
កាម1ច្ឆន្ទៈ
កាម1តណ្ហា
កាម1ទុក្ខ
កាម1ទេព
កាម1ធាតុ
កាម1បង្កៈ
កាម1បរិ1ឡាហៈ
កាម1ភព
កាម1ភោ1គិ1នី
កាម1ភោ1គិ1សេយ្យា
កាម1ភោ1គី
កាម1មា1ទីនវៈ
កាម1យោគ
កាម1រតី
កាម1រា1គា1នុ1ស័យ
កាម1រាគ
កាម1រោគ
កាម1លោក
កាម1វិតក្ក
កាម1វិយោគ
កាម1សង្វរ
កាម1សិ1នេហៈ
កាម1សុខ
កាម1សុខ1ល្លិកា1នុ1យោគ
កាម1សេវ1នា
កាម1ស្នេ1ហា
កាម1ស្បូន
កាម1សំ1យោ1ជន
កាយ1គតា1សតិ
កាយ1គន្ថៈ
កាយ1ទុច្ច1រិត
កាយ1បរិ1ហារ
កាយ1ប្ប1សាទ
កាយ1ប្ប1ស្សទ្ធិ
កាយ1ប្រាណ
កាយ1ពន្ធន៉
កាយ1ពន្ធន៍
កាយ1ពល
កាយ1មុទ្រា
កាយ1មោ1នេយ្យៈ
កាយ1ឫទ្ធិ
កាយ1រឹទ្ធិ
កាយ1រូបា1រម្មណ៍
កាយ1វន្ទ1នា
កាយ1វន្ទា
កាយ1វា1ចា
កាយ1វិ1កល
កាយ1វិ1កល1កម្ម
កាយ1វិ1ការ
កាយ1វិ1ការ1ស្ត្រី
កាយ1វិ1ភាគ
កាយ1វិ1ភាគ1វិទ្យា
កាយ1វិ1ភាគ1សាស្ត្រ
កាយ1វិ1វេក
កាយ1វិក1វេក
កាយ1វិញ្ញត្តិ
កាយ1វិញ្ញាណ
កាយ1សមា1ចារ
កាយ1សមុ1ដ្ឋាន
កាយ1សម្ជស្ស
កាយ1សម្ប1ទា
កាយ1សម្ផស្ស
កាយ1សម្ពស្ស
កាយ1សម្ព័ន្ធ
កាយ1សម្មា1ចារ
កាយ1សុច1រិត
កាយ1សោ1ចេយ្យៈ
ការ1កិច្ច
ការ1កេណ្ឌ
ការ1កេត
ការ1កេរ្ណិ1តៀ
ការ1ខាត1បង់
ការ1ខូច1ខាត
ការ1គ្រប់1គ្រង
ការ1ឃោស1នា
ការ1ឃោស1នា
ការ1ងារ
ការ1ងារ
ការ1ងារ
ការ1ដោះ1សន្យា
ការ1ដ្ឋាន
ការ1ពារ
ការ1ពារ
ការ1ពារ
ការ1ពារ
ការ1រតិប1រតុប
ការ1ស្ទង់1មតិ
ការ1ស្ទាក់1ស្ទើរកន្ទះរា
ការ1ស្និទ្ធ1ស្នាល
ការ1ស្រមើ1ស្រមៃ
ការ1ស្រាវ1ជ្រាវ
ការ1ស្រេក1ឃ្លាន
ការ1ស្រោច1ស្រង់
ការ1ស្រោច1ស្រព
ការ1ស្លុង1គំ1និត
ការ1ស្វែង1រក
ការ1សំ1ខាន់
ការ1សំ1ដែង
ការ1សំ1ដែង1សិល្បៈ
ការ1សំ1បុត្រ
ការ1សំ1ពះ
ការ1ហត្ថ1កម្ម
ការ1ហាត់1កាយ
ការ1ហាត់1ប្រាណ
ការ1ហិន1ហោច
ការ1ហោះ1ហើរ
ការ1ឡោម1ព័ទ្ធ
ការ1អ1ធិ1ប្បាយ
ការ1អ1ភិ1វឌ្ឍន៍
ការ1ឯក1ជន
ការ1អត់1ឃ្លាន
ការ1អត់1ធន់
ការ1អត់1អា1ហារ
ការ1អធិ1ស្ឋាន
ការ1អនុ1ញ្ញាត
ការ1អនុ1វត្ត
ការ1អន្តរ1ជាតិ
ការ1ឧប1ត្ថម្ភ
ការ1ឧប1ត្ថម្ភ1ខាង1ផ្លូវ1ចិត្ត
ការ1ឲ្យ1យោ1បល់
ការ1អំ1បោះ
ការកុ1ហក
ការកែ1ច្នៃ
ការណ1កម្ម
ការណ1ដ្ឋាន
ការណ1ភាព
ការ៉ា1កាស
ការ៉ា1តេ
ការ៉ា1តេ1ដូ
ការ៉ាត់1តេ
ការ៉ាត់1តេ1ដូ
កាល1កិ1រិ1យា
កាល1កំ1ណត់
កាលបរិ1ច្ឆេទ
កាលបរិ1ច្ផេទ
កាលប្ប1វត្តន៍
កាលប្ប1វត្តិ
កាលប្រ1វត្តិ
កាលប្រ1វត្តិ1វិជ្ជា
កាលពីបរម1បុ1រាណ
កាលវិ1បត្តិ
កាលវិ1ភាគ
កាលវិប1ល្លាស
កាលៈ1ទេសៈ
កាល់1កូល
កាល់1គុត្តា
កាល់1ស្យូម
កាល់1ស្យូម
កាវ1ទំ1ពក់
កាវ1រយ៉ា
កាវ1ស
កាវ1អៀក
កាវស្បែកក្រ1បី
កាស1លូ1ហ៊ីម
កាស1ឲ្យ1ឃ្លាត1ស្រ1ដាស់ៗ
កាស្រោម1សំ1បុត្រ
កាឡ1កណ្ណី
កាឡ1កិ1ណី
កាឡ1ភាគ
កាឡ1មុក្ដ1មណី
កាំ1កុង1ត្រូល
កាំ1ជណ្ដើរ
កាំ1ជណ្តើរ
កាំ1ជ្រូចអន្តរ1ទ្វីប
កាំ1ជ្រួច
កាំ1ជ្រួច1ផ្លោង
កាំ1ជ្រួច1ផ្លោងបញ្ជាទិស
កាំ1ជ្រួចកាត់ទ្វីប
កាំ1ជ្រួចចក្ក1វាឡ
កាំ1ជ្រួចទូ1រា1ណត្តិ
កាំ1ជ្រួចបាចទឹក
កាំ1ជ្រួចប្រ1ឆាំងកាំ1ជ្រួច
កាំ1ជ្រួចផ្លោងរំ1លងទ្វីប
កាំ1ជ្រួចភ្ញីទៀន
កាំ1ជ្រួចមានស្លាប
កាំ1ជ្រួចម្សេវ
កាំ1ជ្រួចហោះ
កាំ1ជ្រួចហ្វូង
កាំ1ជ្រួចអន្តរ1ទ្វីប
កាំ1ធ្នូ
កាំ1និ1ចល
កាំ1នឹម
កាំ1ប៉ា1ឡា
កាំ1បិត
កាំ1បិត
កាំ1បិត
កាំ1បិត1កៃ
កាំ1បិត1កោរ
កាំ1បិត1កោរមុតច្រោក
កាំ1បិត1ចរី
កាំ1បិត1ចែត
កាំ1បិត1ជូន
កាំ1បិត1ត្នោត
កាំ1បិត1បង្កប់
កាំ1បិត1បត់
កាំ1បិត1បន្ទោះ
កាំ1បិត1ប៉័ង1តោ
កាំ1បិត1ផាង
កាំ1បិត1ផ្គាក់
កាំ1បិត1ព្រា
កាំ1បិត1រង្គោះ
កាំ1បិត1រឹល
កាំ1បិត1សក
កាំ1បិត1សៀត
កាំ1បិត1ស្នៀត
កាំ1បិត1ស្លា
កាំ1បិតកញ្ចែត
កាំ1ប្រ1មា
កាំ1ភ្លើង
កាំ1ភ្លើង1កា1រ៉ង់1អឹមអង
កាំ1ភ្លើង1កា1រ៉ាំង1អឹមអង
កាំ1ភ្លើង1ការ1ពារ1អា1កាស
កាំ1ភ្លើង1ការប៊ីន
កាំ1ភ្លើង1ការ៉ា1ប៉ីន
កាំ1ភ្លើង1ខ្យល់
កាំ1ភ្លើង1ខ្លី
កាំ1ភ្លើង1ដេ1សេ1អា
កាំ1ភ្លើង1ដៃ
កាំ1ភ្លើង1ឌូ1សេត
កាំ1ភ្លើង1ត្បាល់
កាំ1ភ្លើង1ធំ
កាំ1ភ្លើង1នា1វា
កាំ1ភ្លើង1បង់1ង
កាំ1ភ្លើង1បង់1ថាស
កាំ1ភ្លើង1បាញ់1បង្ហោះកាំ1ជ្រួច
កាំ1ភ្លើង1បាញ់1ប្លោង
កាំ1ភ្លើង1បាញ់1ផ្លោង
កាំ1ភ្លើង1បាញ់1រថ1ក្រោះ
កាំ1ភ្លើង1បាហ្សូ1កា
កាំ1ភ្លើង1ប្រ1ឆាំង1នឹង1រថ1ក្រោះ
កាំ1ភ្លើង1ផ្លោង
កាំ1ភ្លើង1ភ្លោះ
កាំ1ភ្លើង1មិន1ធាក់
កាំ1ភ្លើង1មេ1រៀម
កាំ1ភ្លើង1ម្ជុល
កាំ1ភ្លើង1យន្ត
កាំ1ភ្លើង1រេ1ពេ1ដេ
កាំ1ភ្លើង1វិល
កាំ1ភ្លើង1វែង
កាំ1ភ្លើង1សម្រាប់1ប្រ1ដាប់នា1វា
កាំ1ភ្លើង1សេ1កា1សេ
កាំ1ភ្លើង1ស្លា1ប៉ាំង
កាំ1ភ្លើង1ស្វ័យ1ប្រ1វត្ដិ
កាំ1ភ្លើង1អឹម1សី
កាំ1ភ្លោះ
កាំ1មណ្ឌល
កាំ1មី1ញូ1ណែត
កាំ1ម្ញ៉ុង
កាំ1ម្រឹក
កាំ1ម្រឹត
កាំ1រទេះ
កាំ1រន្ទះ
កាំ1រស្1មីឡា1ស៊ែ
កាំ1រស្មី
កាំ1រស្មី1ព្រះ1អា1ទិត្យ
កាំ1រស្មី1ស្វាយ1អ៊ុល1ត្រា
កាំ1រស្មី1អ៊ិច
កាំ1សរ
កាំ1សាប
កាំង1គី1ណា
កាំង1ចាម
កាំង1តាល់
កាំមី1ញ៉ុង
កិ1កិ
កិ1ចុង
កិ1រិ1យា
កិ1រិ1យា1វា1ទី
កិក1កុក
កិច្ច1កល
កិច្ច1កលសម្ងាត់
កិច្ច1ការ
កិច្ច1ការ
កិច្ច1ការ
កិច្ច1ការ1ខាង
កិច្ច1ការ1ជំ1នួញ
កិច្ច1ការ1នយោ1បាយ
កិច្ច1ការ1បក្ស
កិច្ច1ការ1បរ1ទេស
កិច្ច1ការ1ផ្ទាល់1ខ្លួន
កិច្ច1ការ1ពារ
កិច្ច1ការ1ពារ1តំ1បន់1ឆ្នេរ
កិច្ច1ការ1ពារ1ធម្មានុរូប
កិច្ច1ការ1ពារ1បរិ1ស្ថាន
កិច្ច1ការ1រដ្ឋ
កិច្ច1ចាត់1ការ
កិច្ច1ចាត់1ចែង
កិច្ច1ទស្ស1នា
កិច្ច1ធា1នា
កិច្ច1ធា1នា1រ៉ាប់1រង
កិច្ច1បញ្ជា1ការ
